【裁判字號】    97,易,2923
【裁判日期】    971224
【裁判案由】    竊盜等
【裁判全文】
臺灣板橋地方法院刑事判決              97年度易字第2923號
公  訴  人  臺灣板橋地方法院檢察署檢察官
被      告  甲○○
                    （現另案於臺灣臺北監獄臺北分監執行）
上列被告因竊盜案件，經檢察官提起公訴（97年度偵字第22383
、22622 、23303 、23641 、24972 號），本院判決如下：
    主  文
甲○○犯如附表所示之竊盜罪，均累犯，各處如附表所示之刑。
應執行有期徒刑壹年拾月。
其餘被訴部分，均無罪。
    事  實
一、甲○○前因施用毒品案件，經本院以94年度易字第736 號刑
    事判決判處有期徒刑九月確定，又因竊盜案件，經本院以94
    年度簡字第5397號刑事簡易判決判處有期徒刑三月確定。上
    開二案嗣經本院以95年度聲字第210 號裁定應執行有期徒刑
    十月確定，嗣於民國95年9 月11日執行完畢。
二、詎甲○○仍不知警惕，復基於為自己不法所有之意圖，分別
    於附表所示之時、地，駕駛其所有車牌號碼為LKR-317 號之
    重型機車竊取各該被害人所有之物品，得手後旋即逃逸。嗣
    分別於附表所示之時、地為警查獲。
三、案經昌舜機械有限公司、陳育聖、涂德星分別訴由臺北縣政
    府警察局土城分局、樹林分局暨由上開警察局三峽分局報請
    臺灣板橋地方法院檢察署檢察官偵查起訴。
    理  由
壹、有罪部分：
一、證人戴永吉、林保宏、陳育聖、涂德星、邱碧蘭、李金蘭、
    證人即同案被告丁○○○於警詢中所為之證述，及證人戴永
    吉、涂德星簽名表示指認及具領扣案物品意思之贓物認領保
    管單各一紙，雖均係被告甲○○以外之人於審判外之言詞或
    書面陳述，然經本院於審判期日提示被告後，被告就此部分
    證據之證據能力均未聲明異議，且本院審酌上開證人與被告
    素無怨隙，僅為單純竊盜案件之被害人或資源回收業者，並
    無曲詞誣陷被告之動機，被告對渠等所述之事實亦不爭執，
    是渠等於案發後記憶猶新之情況下所為之言詞及書面陳述，
    可信性甚高，如引用其上開言詞或書面陳述作為證據應屬適
    當，依刑事訴訟法第159 條之5 規定，即有證據能力。
二、就前揭附表編號二至八所示之事實部分，業據被告於警詢、
    偵查及本院審理中均坦承不諱，核與證人戴永吉、林保宏、
    涂德星、邱碧蘭於警詢中、證人陳育聖、李金蘭、丁○○○
    於警詢及偵查中所為之證述大致相符，並有車籍查詢基本資
    料一紙、贓物認領保管單二紙、監視器錄影畫面翻拍照片九
    幀、現場及扣案物品十七幀附卷可稽，足認被告上開不利於
    己之自白應屬真實，是被告此部分所為之竊盜犯行，均事證
    明確，犯行堪以認定。
三、就附表編號一所示之竊盜犯行部分，訊據被告固坦承有於該
    時地至乙○○所經營之資源回收場變賣物品後，拿取馬達四
    個之事實，惟矢口否認有竊盜犯行，辯稱：當時伊係想向乙○○購買該馬達四個後加以組裝云云。經查：
(一)被告於前開時、地至乙○○所經營之資源回收場變賣鋁料共
    計82.5公斤，乙○○指示其將該等物品載至回收場內堆放時
    ，被告逕自拿取回收場內之馬達四個置於機車內等事實，為
    被告所供承不諱，核與證人乙○○於偵查及本院審理中所為
    之證述相符，並有回收管制簿影本一紙、現場照片二幀及監
    視器錄影畫面翻拍照片四幀附卷可稽，是此部分之事實堪以
    認定，合先敘明。
(二)證人乙○○於偵查及本院審理中均明確證稱當時被告已將上
    開四個馬達放入機車置物箱內等語，核與卷附監視器錄影畫
    面翻拍照片相符，若被告確係要購買該四個馬達，大可將馬
    達放於機車腳踏板處，又怎會於結帳前即將之置於隱蔽之機
    車置物箱內？況依證人乙○○所述，其攔下被告後撥打電話
    報警時，被告即自行離去，當時連被告原先出售鋁料之價金
    都來不及給付（參見本院97年11月12日審判筆錄第7 頁），
    若被告確無竊盜之意思，又何以不待警方到場說明，未收取
    應得之價金即逕行駛離現場？是由被告刻意將該四個馬達藏
    放於機車置物箱內及見到證人乙○○報警後即倉皇離去等情
    ，顯見被告確係基於竊盜之犯意竊取該四個馬達，至為灼然
    。
(三)據此，被告此部分所辯，悖於常情，洵非可採，此部分亦事
    證明確，被告竊盜犯行堪以認定。
四、論罪科刑部分：
(一)核被告所為，均係犯刑法第320 條第1 項之竊盜罪。被告所
    為上開各次竊盜犯行間，犯意各別，行為互殊，應予分論併
    罰。
(二)被告前因施用毒品案件，經本院以94年度易字第736 號刑事
    判決判處有期徒刑九月確定，又因竊盜案件，經本院以94年
    度簡字第5397號刑事簡易判決判處有期徒刑三月確定。上開
    二案嗣經本院以95年度聲字第210 號裁定應執行有期徒刑十
    月確定，嗣於95年9 月11日執行完畢乙節，有臺灣高等法院
    被告前案紀錄表一份在卷可按，其受有期徒刑執行完畢後五
    年內，故意再犯本件有期徒刑以上之各罪，均為累犯，皆應
    依刑法第47條第1 項之規定加重其刑。
(三)本院爰審酌被告前已有竊盜前科，業如上述，猶再為本案多
    起竊盜犯行，可徵其不知悔改，其犯罪之動機為貪圖不法利
    益，犯罪手段，所竊取之財物價值為數百元至數萬元不等，
    被害人所受之損失程度，暨被告犯罪後坦承大部分犯行之態
    度等一切情狀，各量處如附表主文欄所示之刑，並定其應執
    行之刑，以資懲儆。
貳、無罪部分：
一、公訴意旨略以：被告先後於97年8 月19日清晨4 時、8 月21
    日清晨4 時及8 月25日清晨4 時，前往臺北縣樹林市○○街
    5 巷26號，分別徒手竊取丙○○所有之回收鋼筋104 公斤、
    鐵176 公斤及鐵190 公斤，因認被告此部分所為，亦係涉犯
    刑法第320 條第1 項之竊盜罪等語。
二、按犯罪事實應依證據認定之，無證據不得認定犯罪事實；又
    不能證明被告犯罪者，即應諭知無罪之判決，刑事訴訟法第
    154 條第2 項、第301 條第1 項分別定有明文。次按認定犯
    罪事實所憑之證據，雖不以直接證據為限，間接證據亦包括
    在內，然而無論直接證據或間接證據，其為訴訟上之證明，
    須於通常一般人均不致有所懷疑，而得確信其為真實之程度
    者，始得據為有罪之認定，倘其證明尚未達到此一程度，而
    有合理之懷疑存在時，即難遽採為不利被告之認定，最高法
    院88年度臺上字第954 號判決意旨可資參照。
三、公訴意旨認被告此部分涉有竊盜罪嫌，無非係以被告坦承取
    走上開物品之供述、證人丙○○、李綠清之證述、收受廢棄
    物登記表一份及現場照片四幀為其主要論據。訊據被告固坦
    承於上開時、地取走前揭物品之事實，惟堅決否認有竊取之
    犯行，辯稱：伊係聽綽號「阿龍」之友人說該處之廢鐵等物
    可以拿取，伊才前往取走變賣，並無竊盜之意思等語。經查
    ：
(一)被告於上開時、地取走丙○○所有前揭物品後，載往證人李
    綠清所開設之資源回收場變賣等事實，為被告所供承不諱，
    核與證人李綠清於警詢中、證人丙○○於警詢及本院審理中
    所為之證述相符，並有收受廢棄物登記表一份、現場照片四
    幀附卷可稽，是此部分之事實固堪認定。
(二)然證人丙○○於本院審理中業已明確證稱被告所取走者，係
    其拆除鐵皮屋等物後之廢料，其中重要的會放在工廠內，放
    在工廠外面的就是不重要的，可以說是不要的，對伊而言沒
    有財產價值，與其要花時間載走，不如別人直接拿走，曾經
    有人來問過可不可以給他，伊都會給，伊甚至沒有發現遭竊
    等語（參見本院97年12月3 日審判筆錄第3 至5 頁）。換言
    之，被告所取走之物品在客觀上可說是證人丙○○所欲拋棄
    之物品甚明。而證人丙○○既證稱曾經有人來問過可不可以
    給，伊都會給等語，亦可徵被告辯稱其友人告知該處之廢鐵
    可以拿取等情，並非無據，是被告主觀上是否具有竊盜之犯
    意，抑或係單純基於撿拾廢棄物品資源回收之意思，亦非無
    疑。
四、綜上所述，本件就此部分依調查證據所得，本院認就被告是
    否確係基於竊盜之犯意而於上開時、地取走丙○○所有之廢
    鐵、回收鋼筋等物，認猶有合理之懷疑，尚未得有罪之確信
    ，依罪疑惟有利於被告之原則，即應為有利於被告之認定。
    此外，復查無其他積極證據足資證明被告確有公訴意旨所指
    此部分之竊盜犯行，不能證明被告此部分犯罪，自應就此部
    分諭知被告無罪之判決。
據上論斷，應依刑事訴訟法第299 條第1 項前段、第301 條第1
項，刑法第320 條第1 項、第47條第1 項、第51條第5 款，刑法
施行法第1 條之1 第1 項、第2 項前段，判決如主文。
本案經檢察官吳宗光到庭執行職務。
中    華    民    國    97    年    12    月    24    日
                  刑事第十四庭  法  官 張紹省
以上正本證明與原本無異。
如不服本判決應於送達後十日內向本院提出上訴狀。
                                書記官 周雅玲
中    華    民    國    97    年    12    月    24    日
附錄本案論罪科刑法條全文：
刑法第 320條第1項：
意圖為自己或第三人不法之所有，而竊取他人之動產者，為竊盜
罪，處五年以下有期徒刑、拘役或五百元以下罰金。
附表：
┌─┬────┬──────┬─────┬───┬────────┬────────────┐
│  │時    間│  地    點  │ 竊得物品 │被害人│查  獲  經  過  │      主      文        │
│  │        │            │（新臺幣）│      │                │                        │
├─┼────┼──────┼─────┼───┼────────┼────────────┤
│一│97年7 月│臺北縣三峽鎮│馬達四個（│乙○○│得手後將馬達置於│甲○○竊盜，累犯，處有期│
│  │11日上午│三樹路332之6│共計五百元│      │機車置物箱內，為│徒刑月。              │
│  │7 時10分│號          │）        │      │乙○○透過監視器│                        │
│  │許      │            │          │      │發現後出面攔阻，│                        │
│  │        │            │          │      │並起出上開馬達後│                        │
│  │        │            │          │      │報警循線查獲。  │                        │
├─┼────┼──────┼─────┼───┼────────┼────────────┤
│二│97年7 月│臺北縣樹林市│銅軸心加工│戴永吉│於97年8 月26日上│甲○○竊盜，累犯，處有期│
│  │18日中午│樹中街61巷23│品50公斤（│      │午竊取得手後欲離│徒刑月。              │
│  │12時許  │號          │七千元）  │      │去之際，為在場員│                        │
├─┼────┼──────┼─────┼───┤工當場發現而報警├────────────┤
│三│97年8 月│同上        │銅軸心加工│同上  │查獲，並於其機車│甲○○竊盜，累犯，處有期│
│  │26日上午│            │品44公斤（│      │腳踏板處扣得所竊│徒刑月。              │
│  │11時許  │            │六千六百元│      │取之銅軸心加工品│                        │
│  │        │            │）        │      │。              │                        │
├─┼────┼──────┼─────┼───┼────────┼────────────┤
│四│97年7 月│臺北縣土城市│鐵製皮帶輪│昌舜機│經調閱監視器錄影│甲○○竊盜，累犯，處有期│
│  │22日中午│亞洲路53巷3 │一顆及鐵板│械有限│畫面查明車牌號碼│徒刑月。              │
│  │12時36分│弄1號       │二塊（價值│公司  │後，為警循線於同│                        │
│  │許      │            │共計約七千│      │年8月26日查獲。 │                        │
│  │        │            │元）      │      │                │                        │
├─┼────┼──────┼─────┼───┼────────┼────────────┤
│五│97年7 月│臺北縣樹林市│腳架固定座│網瑞工│經網瑞公司員工記│甲○○竊盜，累犯，處有期│
│  │25日上午│八德街436 巷│180 個（價│業股份│下車號後，為警循│徒刑月。              │
│  │8 時25分│6 弄6 號    │值約一萬二│有限公│線於同年7 月26日│                        │
│  │許      │            │千六百元）│司    │查獲。          │                        │
├─┼────┼──────┼─────┼───┼────────┼────────────┤
│六│97年7 月│臺北縣樹林市│銅輻螺帽一│協達車│97年8 月26日一併│甲○○竊盜，累犯，處有期│
│  │間某日  │備內街20巷4 │包（40公斤│料股份│為警方查獲。    │徒刑月。              │
│  │        │之2號       │、價值約九│有限公│                │                        │
│  │        │            │千元）    │司    │                │                        │
├─┼────┼──────┼─────┼───┼────────┼────────────┤
│七│97年7 月│同上        │同上      │同上  │同上。          │甲○○竊盜，累犯，處有期│
│  │30日    │            │          │      │                │徒刑月。              │
├─┼────┼──────┼─────┼───┼────────┼────────────┤
│八│97年8 月│臺北縣樹林市│銅製汽車零│涂德星│離去時為涂德星記│甲○○竊盜，累犯，處有期│
│  │9 日上午│東興街4 巷13│件34公斤（│      │下車號而為警循線│徒刑肆月。              │
│  │9 時50分│號          │價值約六萬│      │查獲。另依甲○○│                        │
│  │許      │            │元）      │      │之供述至其以三千│                        │
│  │        │            │          │      │七百四十元變賣之│                        │
│  │        │            │          │      │資源回收場查獲故│                        │
│  │        │            │          │      │買贓物之丁○○○│                        │
│  │        │            │          │      │（業經本院以97年│                        │
│  │        │            │          │      │度簡字第9540號判│                        │
│  │        │            │          │      │刑確定）後，起出│                        │
│  │        │            │          │      │遭竊之銅製汽車零│                        │
│  │        │            │          │      │件。            │                        │
└─┴────┴──────┴─────┴───┴────────┴────────────┘


司法院資訊處製作；財團法人民間司法改革基金會備份。
